臺灣宜蘭地方法院刑事判決　　　　　　　 95年度訴字第438號
公　訴　人　臺灣宜蘭地方法院檢察署檢察官
被　　　告　甲○○
上列被告因違反毒品危害防制條例案件，經檢察官提起公訴（95
年度毒偵字第898號、第945號），本院合議庭裁定適用簡式審判
程序，爰不經通常程序判決如下：
    主  文
甲○○施用第一級毒品，累犯，處有期徒刑捌月。扣案之注射針
筒貳支及提撥管壹支均沒收；又施用第二級毒品，累犯，處有期
徒刑肆月。扣案之玻璃球壹個沒收。應執行有期徒刑拾月。扣案
之注射針筒貳支、提撥管壹支及玻璃球壹個均沒收。
    事  實
一、甲○○前因違反肅清煙毒條例、麻醉藥品管理條例及竊盜案
    件，先後經判處有期徒刑3年6月、10月及5月確定，於民國
    85年8月20日入監執行，並於95年1月15日縮刑期滿執行完畢
    。又因施用毒品案件，經本院以90年度毒聲字第875號裁定
    送觀察勒戒後，因認有繼續施用毒品之傾向，經本院以91年
    度毒聲字第9號裁定令入戒治處所施以強制戒治，於92年1月
    14日經臺灣宜蘭地方法院檢察署檢察官為不起訴處分。詎仍
    不知悔改，基於反覆持續施用第一級毒品海洛因之單一行為
    決意，自95年7月12日起至95年8月25日上午8時許止，在其
    位於宜蘭縣壯圍鄉○巷村○○路251號之住處，以注射針筒
    注射之方式，施用第一級毒品海洛因多次，另又基於施用第
    二級毒品安非他命之犯意，於95年8月25日上午8時許，在上
    開住處，以將安非他命置於玻璃球內燒烤之方式，施用第二
    級毒品安非他命一次。嗣於95年7月16日上午10時許及95年8
    月25日11時15分許，分別在宜蘭縣宜蘭市○○路62號前及宜
    蘭縣員山鄉○巷村○○路251號為警查獲，並扣得其所有供
    施用海洛因之注射針筒2支、提撥管1支及其所有供施用安非
    他命之玻璃球1個。
二、案經宜蘭縣警察局移送及宜蘭縣警察局宜蘭分局報請臺灣宜
    蘭地方法院檢察署檢察官偵查起訴。
    理  由
一、上開事實，業據被告甲○○於本院審理時坦承不諱，且被告
    於95年7月16日上午10時35分許及95年8月25日下午1時10分
    許經警採集其尿液送驗之結果，確分呈嗎啡、嗎啡及甲基安
    非他命陽性反應，此有慈濟大學濫用藥物檢驗中心檢驗總表
    、宜蘭縣警察局宜蘭分局偵辦毒品案件尿液檢體編號姓名對
    照表、宜蘭縣警察局少年隊偵辦毒品案件嫌犯尿液編號姓名
    對照表在卷可稽，並有注射針筒2支、提撥管1支及玻璃球1
    個扣案可資參佐，核均與被告前開任意性自白之事實相符，
    自堪信為真實。又被告前經本院以90年度毒聲字第875號裁
    定送觀察勒戒後，因認有繼續施用毒品之傾向，經本院以91
    年度毒聲字第9號裁定令入戒治處所施以強制戒治，於92年1
    月14日經臺灣宜蘭地方法院檢察署檢察官以92年度戒毒偵字
    第4號為不起訴處分，此有臺灣高等法院被告全國前案紀錄
    表、92年度戒毒偵字第4號不起訴處分書附卷可參。綜上，
    本件事證明確，被告施用第一級毒品海洛因及第二級毒品安
    非他命之犯行堪以認定，應依法論科。
二、按觀察勒戒執行完畢釋放後，5年內再犯毒品危害防制條例
    第10條之罪者，檢察官應依法追訴，毒品危害防制條例第23
    條第2項定有明文。故核被告甲○○所為，係犯毒品危害防
    制條例第10條第1項之施用第一級毒品罪及同條第2項之施用
    第二級毒品罪。其施用毒品前持有毒品之低度行為，為施用
    毒品之高度行為所吸收，不另論罪。因施用毒品成癮本身即
    具反覆、延續之行為特徵，如係在密接之一定時、地持續實
    行之複次行為，倘依社會通念，於客觀上認為符合一個反覆
    、延續性之行為觀念，則於刑法評價上，屬學理上所稱「包
    括一罪」之「集合犯」，為實質上一罪，本件被告在密接之
    時間及相同之地點施用第一級毒品，顯係基於反覆實行之犯
    意，持續實行複次之施用毒品行為，依前開說明，應僅分別
    成立一施用第一級毒品罪。被告所犯上開二罪，犯意各別，
    行為互殊，應分論併罰。被告前因違反肅清煙毒條例、麻醉
    藥品管理條例及竊盜案件，先後經判處有期徒刑3年6月、10
    月及5月確定，於85年8月20日入監執行，並於95年1月15 日
    縮刑期滿執行完畢，有卷附臺灣高等法院被告前案紀錄表在
    卷可按，其受有期徒刑之執行完畢，5年內故意再犯本件有
    期徒刑以上之罪，為累犯，應依刑法第47條第1項之規定加
    重其刑。爰審酌被告施用毒品之行為對於自己及社會所造成
    之危害程度非輕，且經觀察勒戒及強制戒治後，仍多次施用
    毒品，顯見其對於毒品之依賴性甚高，及其犯後審理中坦承
    犯行之態度尚佳等一切情狀，分別量處如主文所示之刑，並
    定其應執行刑。扣案之注射針筒2支、提撥管1支及玻璃球1
    個，均為被告所有，且分別為供其施用第一級毒品海洛因及
    第二級毒品安非他命所用之物，業據被告於本院審理時供承
    明確，均應依刑法第38條第1項第2款之規定，宣告沒收之。
據上論斷，應依刑事訴訟法第299條第1項前段，毒品危害防制條
例第10條第1項、第2項，刑法第11條前段、第47條第1項、51條
第5款、第38條第1項第2款，判決如主文。
本案經檢察官賴慶祥到庭執行職務。
中　　華　　民　　國　　96　　年　　2　　月　　14 　　日
　　　　　　　　　刑事第二庭法  官  鄭貽馨
以上正本證明與原本無異。
如不服本判決應於收受本判決後10日內向本院提出上訴書狀，其
未敘述上訴理由者，並得於提起上訴後10日內向本院補提理由書
狀(均須按他造當事人之人數附繕本)「切勿逕送上級法院」。
                            書記官  林嘉萍
中　　華　　民　　國　　96　　年　　2 　　月　　15　　日
附錄本案論罪科刑法條全文：
毒品危害防制條例第10條
施用第一級毒品者，處 6 月以上 5 年以下有期徒刑。
施用第二級毒品者，處 3 年以下有期徒刑。
